臺灣高雄地方法院刑事裁定
111年度聲字第2227號
聲  請  人  臺灣高雄地方檢察署檢察官
受  刑  人  劉麗娟




上列聲請人因受刑人數罪併罰有二裁判以上，聲請定其應執行之
刑（111年度執聲字第1768號），本院裁定如下：
　　主  文
劉麗娟犯如附表所示之拾伍罪，所處如附表所示之刑，應執行有
期徒刑拾年貳月。
    理　由
一、聲請意旨略以：受刑人劉麗娟犯如附表所示之15罪，先後經
    法院判決確定，應依刑法第50條、第53條、第51條第5款，
    定其應執行之刑，爰依刑事訴訟法第477條第1項規定聲請裁
    定等語。
二、按裁判確定前犯數罪者，併合處罰之。但有下列情形之一者
    ，不在此限：一、得易科罰金之罪與不得易科罰金之罪。二
    、得易科罰金之罪與不得易服社會勞動之罪。三、得易服社
    會勞動之罪與不得易科罰金之罪。四、得易服社會勞動之罪
    與不得易服社會勞動之罪。前項但書情形，受刑人請求檢察
    官聲請定應執行刑者，依第51條規定定之；數罪併罰，有二
    裁判以上者，依第51條之規定，定其應執行之刑，刑法第50
    條、第53條分別定有明文。次按數罪併罰，分別宣告其罪之
    刑，宣告多數有期徒刑者，於各刑中之最長期以上，各刑合
    併之刑期以下，定其刑期，但不得逾30年，刑法第51條第5
    款亦有明文。再者，法律上屬於自由裁量之事項，有其外部
    性界限及內部性界限，並非概無拘束。依據法律之具體規定
    ，法院應在其範圍選擇為適當之裁判者，為外部性界限；而
    法院為裁判時，應考量法律之目的，及法律秩序之理念所在
    者，為內部性界限。法院為裁判時，二者均不得有所踰越，
    是數罪併罰，有二裁判以上，定其應執行之刑時，固屬法院
    自由裁量之事項，然仍應受前揭外部性界限及內部性界限之
    拘束。另依刑法第53條所定，應依刑法第51條第5款規定定
    其應執行之刑者，由該案犯罪事實最後判決之法院之檢察官
    ，聲請該法院裁定之，刑事訴訟法第477條第1項已有明定。
三、經查，本件受刑人因犯如附表所示之15罪，先後經本院各判
    處如附表所示之刑，各罪之犯罪日期，均在最先之判決確定
    日（民國111年3月30日）前；且附表編號1至5所示之罪，曾
    經本院以110年度訴字第828號判決定其應執行刑為有期徒刑
    7年，及附表編號7至14所示之罪，曾經本院以110年度原訴
    字第21號判決定其應執行刑為有期徒刑6年等情，有臺灣高
    等法院被告前案紀錄表及各該刑事裁判書在卷可稽；又附表
    包含得易科罰金之罪（編號15）及不得易科罰金之罪（編號
    1至14）、得易服社會勞動之罪（編號6、15）與不得易服社
    會勞動之罪（編號1至5、7至14），乃屬刑法第50條第1項但
    書第1、4款例外不得併合處罰之情形，惟經受刑人請求聲請
    合併定應執行之刑，有臺灣高雄地方檢察署受刑人是否同意
    聲請定執行刑調查表附卷可考，符合同條第2項規定，是檢
    察官聲請定其應執行刑，經核符合規定，應予准許。
四、復依前開說明，本院就附表所示案件，再為定應執行刑之裁
    判時，自應受前開裁判所為定應執行刑內部界限之拘束，即
    不得重於附表編號1至5、7至14所定應執行刑、編號6、15所
    示之刑之總和（計算式：7年+6年+6月+4月＝13年10月）；再
    審酌受刑人所犯販賣第二級毒品罪、轉讓禁藥罪、施用第二
    級毒品罪均與毒品相關，且犯罪時間橫跨109年7月至111年2
    月、對於社會整體之危害程度，及受刑人尚有賦歸社會之需
    要、刑罰之邊際效益遞減、受刑人以書面表示希望法院從輕
    定執行刑之意見等總體情狀，爰定其應執行之刑如主文所示
    。
五、依刑事訴訟法第477條第1項，刑法第50條第2項、第53條、
    第51條第5款，裁定如主文。
中　　華　　民　　國　　111 　年　　12　　月　　20　　日
                  刑事第十六庭  法　官  王雪君
以上正本證明與原本無異。　　　　　　　　　
如不服本裁定，應於送達後5日內，向本院提出抗告狀。
中　　華　　民　　國　　111 　年　　12　　月　　20　　日
                                書記官  王愉婷
附表：
編  號 罪名 宣告刑 犯罪日期  最後事實審    確定判決   備  註     法院、案號 判決日期 法院、案號 確定日期  1 販賣第二級毒品罪 有期徒刑5年2月。 109年10月29日 高雄地院110年度訴字第828號 111年2月24日 同左 111年3月30日 1.高雄地檢111年度執字第2525號 2.高雄地院110年度訴字第828號曾定其應執行刑為有期徒刑7年 2 販賣第二級毒品罪 有期徒刑5年2月 109年11月6日      3 販賣第二級毒品罪 有期徒刑5年6月 109年11月4日      4 販賣第二級毒品罪 有期徒刑5年2月 109年11月13日      5 販賣第二級毒品罪 有期徒刑5年2月 109年12月21日      6 轉讓禁藥罪 有期徒刑6月 109年7月14日 高雄地院110年度訴字第383號 111年2月24日 同左 111年7月21日 高雄地檢111年度執字第8326號 7 販賣第二級毒品罪 有期徒刑5年3月 110年5月28日 高雄地院110年度原訴字第21號 111年4月18日 同左 111年8月4日 1.高雄地檢111年度執字第7333號 2.高雄地院110年度原訴字第21號曾定其應執行刑為有期徒刑6年 8 販賣第二級毒品罪 有期徒刑5年3月 110年5月30      9 販賣第二級毒品罪 有期徒刑5年3 110年6月2日      10 販賣第二級毒品罪 有期徒刑5年3月 110年6月18日      11 販賣第二級毒品罪 有期徒刑5年3月 110年6月20日      12 販賣第二級毒品罪 有期徒刑5年4月 110年6月27日      13 販賣第二級毒品罪 有期徒刑5年4月 110年7月1日      14 販賣第二級毒品罪 有期徒刑5年4月 110年7月2日      15 施用第二級毒品罪 有期徒刑4月，如易科罰金，以新臺幣1,000元折算1日。 111年2月8日 高雄地院111年度簡字第2765號 111年9月26日 同左 111年11月2日 高雄地檢111年度執字第8230號